臺灣高等法院臺南分院刑事判決
110年度上訴字第556號
上  訴  人  
即  被  告  陳玟稘



指定辯護人  本院公設辯護人  簡松柏
上列上訴人因毒品危害防制條例等案件，不服臺灣臺南地方法院
109年度訴字第877號中華民國110年2月24日第一審判決（起訴案
號：臺灣臺南地方檢察署108年度偵字第18557、15371、18644號
），提起上訴，本院判決如下：
    主  文
原判決關於甲○○附表二所示罪刑、及定應執行刑部分撤銷。
甲○○犯如附表二編號1至22所示之罪，各處如附表二編號1至22所
示之刑。
其他部分上訴駁回。（附表一部分及附表二沒收部分）
    犯罪事實
一、甲○○（綽號大姐頭）基於販賣第一級毒品海洛因以牟利之犯
    意，以其所持用附表五編號11所示行動電話作為販賣海洛因
    之聯絡工具，以LINE通訊軟體（暱稱「○○○」）聯絡交易，
    分起犯意，於如附表一編號1、2所示之時間、地點，以如附
    表一編號1、2所示之交易方式，販賣第一級毒品海洛因予郭
    世宏各一次。
二、甲○○另基於轉讓禁藥甲基安非他命之犯意，以其所持用附表
    五編號11所示之行動電話作為轉讓禁藥之聯絡工具，以LINE
    通訊軟體（ 暱稱「○○○」），分起犯意，於如附表二編號1
    至22所示之時間、地點，以如附表二所示之方式，無償轉讓
    禁藥甲基安非他命予附表二所示之呂維軒(編號1至20)、蘇
    建寧(編號21)、任孝文（編號22）。
三、嗣經警至臺南市○○區○○街000巷00號跟監蒐證，並於108年9
    月4日12時許，至前址持搜索票執行搜索，其中扣得甲○○所
    有、供前開販賣海洛因及轉讓甲基安非他命所用之附表五編
    號11所示行動電話機具（含SIM卡）、二次販賣海洛因所得
    價金共新臺幣(下同)38,000元（包含於附表五編號14扣案現
    金之內）。
    理  由
壹、程序部分
一、起訴犯罪事實，部分細節經檢察官於原審法院當庭言詞更正
    如下：起訴書附表一編號2時間「22時許」更正為「22時25
    分許」；起訴書附表二編號17時間「15時許」更正為「14時
    59分許至15時46分許間某時」（原審卷第237頁）。
二、本判決引為判斷基礎之傳聞供述證據，經當事人及辯護人同
    意作為證據使用（本院卷第156、204至205頁），本院審酌
    該等證據作成時情況，並無違法或不當取證，亦無顯不可信
    或證明力過低，而均認為適當，依刑事訴訟法第159條之5規
    定，具證據能力。
貳、實體部分
一、上開附表一、二犯罪事實，業據被告甲○○偵查中自白（聲羈
    卷第26頁、偵15371卷第169頁）及原審、本院審判中自白在
    卷（原審卷第235至245頁、本院卷第257頁），且查：
(一)附表一編號1至2部分，證人郭世宏經檢察官提示暱稱「○○○
    」LINE訊息對話紀錄兩張後，於偵查中結證：「（其中6月5
    日對話中，你說『這次差很次很多』是什麼意思？）指的就是
    我當天晚上在台南市○○區○○路○○○○○後方停車場，以1萬9000
    元向甲○○購買海洛因1錢，因為我買完後立刻就有測試貨的
    品質，因此傳訊息跟她抱怨。」、「（上開6月11日對話中
    ，你問甲○○『有空嗎？』是什麼意思？）是我要找她買海洛因
    ，我們當天晚上是在○○○○○路上的郵局前交易，我一樣以1萬
    9000元向甲○○購買海洛因1錢。」（他字卷第48頁），且有L
    INE通訊軟體對話訊息截圖2張（他字卷第35至37頁）、被告
    扣押手機LINE照片截圖共8張（警726號卷第63至65頁）等在
    卷，另有附表五編號11所示行動電話機具（含SIM卡）扣案
    可證；此外，依被告供稱：我販賣2次1萬9,000元之海洛因
    ，每次賺得2,000元等語（原審卷第346頁），足見被告前開
    販賣海洛因牟利之自白與事證相符，即堪認定。
(二)附表二編號1至20部分，除經被告自白外，另經證人呂維軒
    偵查中於提示附表二編號1至20之蒐證畫面後，先證稱：有
    騎機車至該處向被告以購買或無償受讓取得甲基安非他命等
    語（偵15371卷第183至187頁）、嗣又改稱：如果甲○○有留
    甲基安非他命請大家的話，我有遇到就能分到等語（偵1537
    1號卷第255頁），證述前後不一，又無補強證據證明販賣情
    事，關於係向被告買毒之指證，尚無從採信，關於無償受讓
    之指證與被告自白相符，較具憑信性；另有附表二編號1至2
    0之蒐證畫面編號1至20跟監蒐證畫面（出處詳附表二）、扣
    案附表五編號11所示行動電話機具（含SIM卡），與前開自
    白、指證互核相符，被告此部分轉讓犯行，堪予認定。
(三)附表二編號21至22部分，核與證人蘇建寧偵查中結證：最近
    一次施用甲基安非他命，在108年9月1日19時許在臺南市○○
    區○○街000巷00號0樓房間内吸食（他字卷第194頁）、是她
    （甲○○）在我台南市○○區○○街000巷00號住處無償轉讓給我
    的（他字卷第222頁）、證人任孝文偵查中結證：「（為警
    査扣的甲基安非他命一包是甲○○提供？）她在108年9月2日2
    時許，在我台南市○○區○○街000巷00號住處無償轉讓給我」
    （他字卷第293頁），並有原審法院108年聲搜字第921號搜
    索票、臺南市政府警察局刑事警察大隊搜索扣押筆錄、扣押
    物品目錄表2份（108年9月3日、108年9月4日）、搜索扣押
    過程及現場蒐證照片7張（警726號卷第37至47、51至59頁）
    ，另有附表五編號11所示行動電話機具（含SIM卡）在卷，
    被告此部分之自白與事證相符，亦堪認定。
(四)綜上，本件事證明確，被告犯行均堪認定，應依法論科。
二、論罪科刑
(一)法律修正及法條競合
  ⒈被告行為後，毒品危害防制條例第4條第1項、第17條第2項規
    定於109年7月15日修正生效施行；修正後同條例第4條第1項
    將法定罰金刑自「新臺幣二千萬元以下」提高至「新臺幣三
    千萬元以下」；經比較新舊法之結果，修正前規定較有利於
    被告，依刑法第2條第1項前段規定，應適用修正前毒品危害
    防制條例第4條第1項規定。至於該次修法雖就同條例第17條
    第2項增加歷次審理均須自白之限制，然本個案偵查及歷審
    均有自白，該修法於個案並無不利之變更，非屬法律變更，
    應逕行適用現行法。
  ⒉明知為甲基安非他命而轉讓予他人者，其轉讓行為同時該當
    於毒品危害防制條例第8條第2項之轉讓第二級毒品罪及藥事
    法第83條第1項之轉讓禁藥罪，屬法條競合，依重法優於輕
    法法理，擇一重處斷。藥事法第83條第1項轉讓禁藥罪之法
    定本刑為「7年以下有期徒刑，得併科新台幣5千萬元以下罰
    金」，較毒品危害防制條例第8條第2項轉讓第二級毒品罪之
    法定本刑為「6月以上5年以下有期徒刑，得併科新台幣70萬
    元以下罰金」為重，本件又無證據證明轉讓淨重達10公克以
    上，或轉讓予未成年人等加重情形（毒品危害防制條例第8
    條第6項及第9條規定），依重法優於輕法，應優先適用藥事
    法第83條第1項規定處斷。
(二)核被告就附表一編號1至2所為，均係犯（修正前）毒品危害
    防制條例第4條第1項之販賣第一級毒品罪；就附表二編號1
    至22所為，均係犯藥事法第83條第1項之轉讓禁藥罪。其販
    賣前持有海洛因之低度行為，均應為販賣之高度行為所吸收
    ，不另論罪。其轉讓前持有甲基安非他命之低度行為，藥事
    法未設刑罰規定，不予論罰。
(三)罪數
　⒈被告所犯附表一、附表二共24罪間，犯意各別，時地互異，
    應予分論併罰。
  ⒉另被告上訴雖稱：附表二編號5、6(均8月5日)，以及編號10
    、11（均8月7日），可以發現編號5與6之時間間隔僅4分鐘
    、編號10與11之時間間隔僅9分鐘，故編號5與6，以及編號1
    0與11，因密接而宜認為接續行為云云；惟接續行為在自然
    意義上非完全一致，倘自始犯罪目的單一，依一般社會通念
    ，始應評價為一罪，倘自始犯罪目的並非單一，如評價為一
    罪，則有評價不足；本件依證人呂維軒證稱：如果甲○○有留
    甲基安非他命請大家的話，我有遇到就能分到。」（偵1537
    1號卷第255頁）、被告於本院亦供稱：我在蘇建寧住處時施
    用毒品，呂維軒也會至該處，也會一起施用毒品（本院卷第
    232頁），互核相符；對照蒐證畫面編號5、6（警726號卷第
    159、161頁），及蒐證畫面編號10、11（警726號卷第169、
    171頁），被告編號5係停留2、3小時後離去、於編號10係停
    留近4小時離去，均於離去前完成施用，被告之轉讓目的即
    已達成；雖旋相隔數分鐘，呂維軒再騎機車返回臺南市○○區
    ○○街000巷00號再度取用，被告出於再次提供施用之目的，
    於不同時、地再為轉讓，目的並非同一，應評價為數罪；與
    對呂維軒供同一次施用之接續轉讓情形不同；其辯稱應各論
    以接續犯云云，要無可採。
(四)刑之減輕　　
　⒈附表一部分
　　①被告於偵查及審判中均自白附表一編號1至2販賣第一級毒
    品之犯行，均應依修正前毒品危害防制條例第17條第2項之
    規定，減輕其刑。②被告所犯之販賣第一級毒品罪，販賣對
    象僅有1人，次數2次，金額均為1萬9,000元，其惡性與大量
    販毒牟取暴利、大規模散播毒品毒害他人之情形有別，可責
    性自有不同，危害社會之程度亦有差別，犯罪所生之危害亦
    非甚重，縱依毒品危害防制條例第17條第2項減刑後，科處
    最輕有期徒刑15年，猶嫌過重，爰依刑法第59條規定減輕其
    刑，並依法遞減之。
　⒉附表二部分
　　被告於偵查及審判中自白附表二編號1至22轉讓之甲基安非
    他命，同屬禁藥及第二級毒品甲基安非他命，雖擇較重之藥
    事法第83條第1 項轉讓禁藥罪論處，然於偵查及歷次審判中
    均自白，仍應適用毒品危害防制條例第17條第2項規定減輕
    其刑（最高法院109年度台上大字第4243號大法庭裁定，經1
    09年度台上字第4243號作成判決先例）。
(五)沒收
　⒈被告各次販賣第一級毒品犯行所得價金，二次各19,000元，
    共38,000元，業經扣案（包含於附表五編號14所示扣案現金
    之內），此據被告供陳在卷（原審卷第243、341、345頁）
    ，應依刑法第38條之1第1項前段之規定，各於被告各次犯行
    主文項下宣告沒收。
　⒉扣案如附表五編號11所示之物，係被告所有，供其犯附表一
    編號1至2販賣第一級毒品犯行、附表二編號1至20轉讓禁藥
    犯行所用，此據被告供陳不諱（原審卷第243、341頁），應
    各依毒品危害防制條例第19條第1項、刑法第38條第2項前段
    之規定，於被告各犯行主文項下宣告沒收。
　⒊其餘之扣案物品，依卷附之證據資料，難認與本案犯罪有何
    關聯，爰不予宣告沒收，附此敘明。　
參、上訴審判斷
一、撤銷改判（原判決附表二所示罪刑及定應執行刑部分）
(一)原審以被告附表二各次轉讓禁藥犯行明確，論以附表二所示
    各次藥事法第83條第1項轉讓禁藥罪刑，固非無見；惟被告
    上訴後，最高法院大法庭作成裁定，認為行為人如該當於藥
    事法第83條第1項轉讓禁藥與毒品條例第8條第2 項之轉讓第
    二級毒品等罪名，依法規競合之例，優先擇法定刑較重之藥
    事法第83條第1 項規定論處，倘於偵查及歷次審判中自白，
    仍應適用毒品危害防制條例第17條第2項規定減輕其刑，原
    判決未及審酌，就附表二各次轉讓禁藥部分，未依上開規定
    減刑，自有判決不適用法則之違法；被告執附表二編號5、6
    及10、11應各論以接續犯之事上訴，固無可採，已於罪數部
    分詳述如前，然其執自白減刑之事由上訴，指摘原判決轉讓
    禁藥此部分不當，為有理由，此部分應予撤銷改判；被告定
    應執行刑部分失所附麗，併予撤銷。
(二)爰審酌被告有多次施用毒品前科，有臺灣高等法院被告前案
    紀錄表附卷，其明知施用毒品對身心健康之毒害，竟無視國
    家對轉讓禁藥即甲基安非他命予他人之法令，任意轉讓，助
    長施用，所為應予非難；惟考量被告轉讓對象特定（僅3人)
    ，惡性與大規模散播毒害之例有別，暨其犯後坦承犯行，被
    告雖向警方指證其毒品來源為周金瑞，惟經警方移送臺南地
    檢署偵查後，檢察官就周金瑞涉嫌販賣第一、二級毒品，以
    罪嫌不足為由為不起訴處分，有臺南市政府警察局刑事警察
    大隊109年10月11日南市警刑大偵二字第1090520492號函、
    臺南地檢署檢察官109年度偵字第5546號不起訴處分書在卷
    可稽（原審卷第173頁、第229至231頁），兼衡被告自陳之
    教育程度、家庭、工作等情形（原審卷第347頁）等一切情
    狀，分別量處如附表二編號1至22所示之刑。
(三)被告就本案全部提起上訴，就附表一、附表二各罪之沒收部
    分並未敘明違法不當之理由，經核原判決就犯罪所得扣案價
    金共38000元，依刑法第38條之1第1項規定沒收；及就供販
    賣及轉讓犯罪所用之附表五編號11扣案手機及SIM卡，各依
    毒品危害防制條例第19條第1項、刑法第38條第2項前段規定
    宣告沒收(詳前述)，其認事用法，並無違誤，此部分上訴，
    並無理由，爰予駁回。
二、上訴駁回
　⒈原審以被告附表一編號1至2部分販賣海洛因犯行明確，適用
    修正前毒品危害防制條例第4條第1項規定，論以販賣第一級
    毒品罪；復審酌被告有多次施用毒品前科，無視國家販賣毒
    品之禁令，販毒牟利，應予非難；惟考量被告販賣對象特定
    （ 僅1人)，惡性與大規模散播毒害之例有別，暨其犯後坦
    承犯行，向警方指證其毒品來源為周金瑞，經警方移送臺南
    地檢署偵查後，檢察官雖就周金瑞涉嫌販賣第一級毒品，以
    罪嫌不足為由為不起訴處分，已如前述，犯後態度尚佳，兼
    衡被告自陳之教育程度、家庭、工作等情形（原審卷第347
    頁）等一切情狀，分別量處如附表一編號1至2所示之刑（均
    有期徒刑7年10月），併敘明犯罪所得（各19000元）、所用
    之物（附表五編號11之物）沒收等旨，均如前述；揆其認事
    用法無誤（依修正前毒品危害防制條例17條第2項規定減刑
    部分，應更正依現行規定），依法量刑、宣告沒收，亦屬妥
    適。
　⒉被告上訴意旨以原審量刑過重，宜量處有期徒刑7年6月之刑
    度云云；惟量刑輕重，係屬事實審法院得依職權自由裁量之
    事項，苟已斟酌刑法第57條各款所列情狀而未逾越法定刑度
    ，不得遽指為違法；被告於附表一各次犯行，販賣毒品數量
    各為19000元，雖與散布流毒之盤商犯行有別，然數量略高
    於供解癮施用之數量，且依偵審自白例、刑法第59條遞減其
    刑後之最低度刑（有期徒刑7年6月），僅酌增數月，並無過
    重；被告就法院量刑職權之行使，空言過重，指摘不當，為
    無理由，應予駁回。
三、又因所處轉讓罪刑為不得易科罰金，無從與販賣海洛因部分
    定應執行刑；另參考最高法院110年度台抗大字第489號裁定
    揭示：關於數罪併罰之案件，如能俟被告所犯數罪全部確定
    後，於執行時，始由該案犯罪事實最後判決之法院所對應之
    檢察署檢察官，聲請該法院裁定之，無庸於每一個案判決時
    定其應執行刑，則依此所為之定刑，不但能保障被告（受刑
    人）之聽審權，符合正當法律程序，更可提升刑罰之可預測
    性，減少不必要之重複裁判，避免違反一事不再理原則情事
    之發生等旨，就附表一各罪、附表二各罪均不定其應執行刑
    。
據上論斷，依刑事訴訟法第364條、第369條第1項前段、第368條
、第299條第1項前段，判決如主文。
本案經檢察官莊士嶔提起公訴，檢察官陳昱旗於本院到庭執行職
務。
中　　華　　民　　國　　110 　年　　9 　　月　　24　　日
                    刑事第五庭  審判長法  官  蔡廷宜
                                      法  官  蔡川富
                                      法  官  翁世容
以上正本證明與原本無異。
如不服本判決應於收受送達後20日內向本院提出上訴書狀，其未
敘述上訴理由者，並得於提起上訴後20日內向本院補提理由書（
均須按他造當事人之人數附繕本）「切勿逕送上級法院」。
　　　　　　　　　　　　　　　　　　　書記官  歐貞妙
中　　華　　民　　國　　110 　年　　9 　　月　　24　　日
附錄論罪科刑法條：
修正前毒品危害防制條例第4條
製造、運輸、販賣第一級毒品者，處死刑或無期徒刑；處無期徒
刑者，得併科新臺幣 2 千萬元以下罰金。
製造、運輸、販賣第二級毒品者，處無期徒刑或10年以上有期徒
刑，得併科新臺幣 1 千萬元以下罰金。

藥事法第83條第1項
明知為偽藥或禁藥，而販賣、供應、調劑、運送、寄藏、牙保、
轉讓或意圖販賣而陳列者，處 7 年以下有期徒刑，得併科新臺
幣 5 千萬元以下罰金。

附表一：甲○○販賣第一級毒品海洛因
編號 對象 時間 地點 交易方式 宣告刑及沒收 1（即起訴書附表一編號1） 郭世宏 108年6月5日當日21時58分許前某時 臺南市○○區○○路○○○○○後方停車場 郭世宏於108年6月5日21時58分許前某時，以通訊軟體LINE與甲○○聯絡購買毒品事宜後，甲○○即於左揭時間、地點，販賣海洛因1錢予郭世宏，並得款1萬9,000元。 甲○○犯販賣第一級毒品罪，處有期徒刑柒年拾月。 扣案之販賣第一級毒品所得新臺幣壹萬玖仟元及如附表五編號11所示之物，均沒收之。 2 （即起訴書附表一編號2） 郭世宏 108年6月11日22時25分許 臺南市○○區○○路上郵局前 郭世宏於108年6月11日21時08分許至22時23分許，以通訊軟體LINE與甲○○聯絡購買毒品事宜後，甲○○即於左揭時間、地點，販賣海洛因1錢予郭世宏，並得款1萬9,000元。 甲○○犯販賣第一級毒品罪，處有期徒刑柒年拾月。 扣案之販賣第一級毒品所得新臺幣壹萬玖仟元及如附表五編號11所示之物，均沒收之。 

附表二：甲○○轉讓禁藥甲基安非他命
編號 對象 時間 地點 轉讓方式（及蒐證畫面出處） 宣告刑及沒收 1（即起訴書附表二編號1） 呂維軒 108年7月25日20時39分許至翌(26)日0時26分許間某時 臺南市○○區○○街000巷00號 呂維軒於108年7月25日20時39分許前某時，以通訊軟體LINE與甲○○聯絡轉讓毒品事宜後，騎乘機車前往左揭地點，甲○○即於左揭時間、地點，轉讓甲基安非他命1包予呂維軒。（蒐證畫面編號1，警726號卷第151頁） 甲○○犯轉讓禁藥罪，處有期徒刑陸月。 扣案如附表五編號11所示之物沒收。 2（即起訴書附表二編號2） 呂維軒 108年7月29日18時14分許至21時42分許間某時 臺南市○○區○○街000巷00號 呂維軒於108年7月29日18時14分許前某時，以通訊軟體LINE與甲○○聯絡轉讓毒品事宜後，騎乘機車前往左揭地點，甲○○即於左揭時間、地點，轉讓甲基安非他命1包予呂維軒。（蒐證畫面編號2，警726號卷第153頁） 甲○○犯轉讓禁藥罪，處有期徒刑陸月。 扣案如附表五編號11所示之物沒收。 3（即起訴書附表二編號3） 呂維軒 108年7月30日18時25分許至19時46分許間某時 臺南市○○區○○街000巷00號 呂維軒於108年7月30日18時25分許前某時，以通訊軟體LINE與甲○○聯絡轉讓毒品事宜後，騎乘機車前往左揭地點，甲○○即於左揭時間、地點，轉讓甲基安非他命1包予呂維軒。（蒐證畫面編號3，警726號卷第155頁） 甲○○犯轉讓禁藥罪，處有期徒刑陸月。 扣案如附表五編號11所示之物沒收。 4（即起訴書附表二編號4） 呂維軒 108年7月31日19時1分許至20時15分許間某時 臺南市○○區○○街000巷00號 呂維軒於108年7月31日19時1分許前某時，以通訊軟體LINE與甲○○聯絡轉讓毒品事宜後，騎乘機車前往左揭地點，甲○○即於左揭時間、地點，轉讓甲基安非他命1包予呂維軒。（蒐證畫面編號4，警726號卷第157頁） 甲○○犯轉讓禁藥罪，處有期徒刑陸月。 扣案如附表五編號11所示之物沒收。 5（即起訴書附表二編號5） 呂維軒 108年8月5日6時41分許至9時15分許間某時 臺南市○○區○○街000巷00號 呂維軒於108年8月5日6時41分許前某時，以通訊軟體LINE與甲○○聯絡轉讓毒品事宜後，騎乘機車前往左揭地點，甲○○即於左揭時間、地點，轉讓甲基安非他命1包予呂維軒。（蒐證畫面編號5，警726號卷第159頁） 甲○○犯轉讓禁藥罪，處有期徒刑陸月。 扣案如附表五編號11所示之物沒收。 6（即起訴書附表二編號6） 呂維軒 108年8月5日9時19分許至9時56分許間某時 臺南市○○區○○街000巷00號 呂維軒於108年8月5日9時19分許前某時，以通訊軟體LINE與甲○○聯絡轉讓毒品事宜後，騎乘機車前往左揭地點，甲○○即於左揭時間、地點，轉讓甲基安非他命1包予呂維軒。（蒐證畫面編號6，警726號卷第161頁） 甲○○犯轉讓禁藥罪，處有期徒刑陸月。 扣案如附表五編號11所示之物沒收。 7（即起訴書附表二編號7） 呂維軒 108年8月5日16時45分許至翌（6）日1時40分許間某時 臺南市○○區○○街000巷00號 呂維軒於108年8月5日16時45分許前某時，以通訊軟體LINE與甲○○聯絡轉讓毒品事宜後，騎乘機車前往左揭地點，甲○○即於左揭時間、地點，轉讓甲基安非他命1包予呂維軒。（蒐證畫面編號7，警726號卷第163頁） 甲○○犯轉讓禁藥罪，處有期徒刑陸月。 扣案如附表五編號11所示之物沒收。 8（即起訴書附表二編號8） 呂維軒 108年8月6日19時48分許至23時17分許間某時 臺南市○○區○○街000巷00號 呂維軒於108年8月6日19時48分許前某時，以通訊軟體LINE與甲○○聯絡轉讓毒品事宜後，騎乘機車前往左揭地點，甲○○即於左揭時間、地點，轉讓甲基安非他命1包予呂維軒。（蒐證畫面編號8，警726號卷第165頁） 甲○○犯轉讓禁藥罪，處有期徒刑陸月。 扣案如附表五編號11所示之物沒收。 9（即起訴書附表二編號9） 呂維軒 108年8月7日0時11分許至6時22分許間某時 臺南市○○區○○街000巷00號 呂維軒於108年8月7日0時11分許前某時，以通訊軟體LINE與甲○○聯絡轉讓毒品事宜後，騎乘機車前往左揭地點，甲○○即於左揭時間、地點，轉讓甲基安非他命1包予呂維軒。（蒐證畫面編號9，警726號卷第167頁） 甲○○犯轉讓禁藥罪，處有期徒刑陸月。 扣案如附表五編號11所示之物沒收。 10（即起訴書附表二編號10） 呂維軒 108年8月7日16時43分許至20時38分許間某時 臺南市○○區○○街000巷00號 呂維軒於108年8月7日16時43分許前某時，以通訊軟體LINE與甲○○聯絡轉讓毒品事宜後，騎乘機車前往左揭地點，甲○○即於左揭時間、地點，轉讓甲基安非他命1包予呂維軒。（蒐證畫面編號10，警726號卷第169頁） 甲○○犯轉讓禁藥罪，處有期徒刑陸月。 扣案如附表五編號11所示之物沒收。 11（即起訴書附表二編號11） 呂維軒 108年8月7日20時47分許至20時50分許間某時 臺南市○○區○○街000巷00號 呂維軒於108年8月7日20時47分許前某時，以通訊軟體LINE與甲○○聯絡轉讓毒品事宜後，騎乘機車前往左揭地點，甲○○即於左揭時間、地點，轉讓甲基安非他命1包予呂維軒。（蒐證畫面編號11，警726號卷第171頁） 甲○○犯轉讓禁藥罪，處有期徒刑陸月。 扣案如附表五編號11所示之物沒收。 12（即起訴書附表二編號12） 呂維軒 108年8月9日0時0分許至1時4分許間某時 臺南市○○區○○街000巷00號 呂維軒於108年8月9日0時0分許前某時，以通訊軟體LINE與甲○○聯絡轉讓毒品事宜後，騎乘機車前往左揭地點，甲○○即於左揭時間、地點，轉讓甲基安非他命1包予呂維軒。（蒐證畫面編號12，警726號卷第173頁） 甲○○犯轉讓禁藥罪，處有期徒刑陸月。 扣案如附表五編號11所示之物沒收。 13（即起訴書附表二編號13） 呂維軒 108年8月9日22時38分許至翌（10）日0時59分許間某時 臺南市○○區○○街000巷00號 呂維軒於108年8月9日22時38分許前某時，以通訊軟體LINE與甲○○聯絡轉讓毒品事宜後，騎乘機車前往左揭地點，甲○○即於左揭時間、地點，轉讓甲基安非他命1包予呂維軒。（蒐證畫面編號13，警726號卷第175頁） 甲○○犯轉讓禁藥罪，處有期徒刑陸月。 扣案如附表五編號11所示之物沒收。 14（即起訴書附表二編號14） 呂維軒 108年8月10日1時6分許至3時13分許間某時 臺南市○○區○○街000巷00號 呂維軒於108年8月10日1時6分許前某時，以通訊軟體LINE與甲○○聯絡轉讓毒品事宜後，騎乘機車前往左揭地點，甲○○即於左揭時間、地點，轉讓甲基安非他命1包予呂維軒。（蒐證畫面編號14，警726號卷第177頁） 甲○○犯轉讓禁藥罪，處有期徒刑陸月。 扣案如附表五編號11所示之物沒收。 15（即起訴書附表二編號15） 呂維軒 108年8月10日20時15分許至20時54分許間某時 臺南市○○區○○街000巷00號 呂維軒於108年8月10日20時15分許前某時，以通訊軟體LINE與甲○○聯絡轉讓毒品事宜後，騎乘機車前往左揭地點，甲○○即於左揭時間、地點，轉讓甲基安非他命1包予呂維軒。（蒐證畫面編號15，警726號卷第179頁） 甲○○犯轉讓禁藥罪，處有期徒刑陸月。 扣案如附表五編號11所示之物沒收。 16（即起訴書附表二編號16） 呂維軒 108年8月11日0時42分許至4時24分許間某時 臺南市○○區○○街000巷00號 呂維軒於108年8月11日0時42分許前某時，以通訊軟體LINE與甲○○聯絡轉讓毒品事宜後，騎乘機車前往左揭地點，甲○○即於左揭時間、地點，轉讓甲基安非他命1包予呂維軒。（蒐證畫面編號16，警726號卷第181頁） 甲○○犯轉讓禁藥罪，處有期徒刑陸月。 扣案如附表五編號11所示之物沒收。 17（即起訴書附表二編號17） 呂維軒 108年8月12日14時59分許至15時46分許間某時 臺南市○○區○○街000巷00號 呂維軒於108年8月12日14時59分許前某時，以通訊軟體LINE與甲○○聯絡轉讓毒品事宜後，騎乘機車前往左揭地點，甲○○即於左揭時間、地點，轉讓甲基安非他命1包予呂維軒。（蒐證畫面編號17，警726號卷第183頁） 甲○○犯轉讓禁藥罪，處有期徒刑陸月。 扣案如附表五編號11所示之物沒收。 18（即起訴書附表二編號18） 呂維軒 108年8月13日17時44分許至19時47分許間某時 臺南市○○區○○街000巷00號 呂維軒於108年8月13日17時44分許前某時，以通訊軟體LINE與甲○○聯絡轉讓毒品事宜後，騎乘機車前往左揭地點，甲○○即於左揭時間、地點，轉讓甲基安非他命1包予呂維軒。（蒐證畫面編號18，警726號卷第185頁） 甲○○犯轉讓禁藥罪，處有期徒刑陸月。 扣案如附表五編號11所示之物沒收。 19（即起訴書附表二編號19） 呂維軒 108年8月14日19時3分許至21時17分許間某時 臺南市○○區○○街000巷00號 呂維軒於108年8月14日19時3分許前某時，以通訊軟體LINE與甲○○聯絡轉讓毒品事宜後，騎乘機車前往左揭地點，甲○○即於左揭時間、地點，轉讓甲基安非他命1包予呂維軒。（蒐證畫面編號19，警726號卷第187頁） 甲○○犯轉讓禁藥罪，處有期徒刑陸月。 扣案如附表五編號11所示之物沒收。 20（即起訴書附表二編號20） 呂維軒 108年8月15日19時14分許至21時8分許間某時 臺南市○○區○○街000巷00號 呂維軒於108年8月15日19時14分許前某時，以通訊軟體LINE與甲○○聯絡轉讓毒品事宜後，騎乘機車前往左揭地點，甲○○即於左揭時間、地點，轉讓甲基安非他命1包予呂維軒。（蒐證畫面編號20，警726號卷第189頁） 甲○○犯轉讓禁藥罪，處有期徒刑陸月。 扣案如附表五編號11所示之物沒收。 21（即起訴書附表二編號21） 蘇建寧 108年9月1日19時許前某時 臺南市○○區○○街000巷00號 甲○○於左揭時間、地點，轉讓甲基安非他命1包予蘇建寧。 甲○○犯轉讓禁藥罪，處有期徒刑陸月。  22（即起訴書附表二編號22） 任孝文 108年9月2日2時許 臺南市○○區○○街000巷00號 甲○○於左揭時間、地點，轉讓甲基安非他命1包予任孝文。 甲○○犯轉讓禁藥罪，處有期徒刑陸月。  


附表五：甲○○所有之扣押物品
編號 扣押物名稱及數量 備註 1 毒品咖啡包2包 （第三級毒品Mephedrone） ①已拆封白色1包 驗前淨重：7.405公克 驗後淨重：7.063公克 ②白色1包 驗前淨重：6.099公克 驗後淨重：5.797公克 2 安非他命吸食器1組  3 注射針筒1支  4 分裝匙5支  5 電子磅秤1臺  6 大包夾鏈袋1包  7 打火機2個  8 葡萄糖6包  9 電子產品(行動電話)1臺 廠牌：IPHONE SIM：0000000000 IMEI：000000000000000 10 電子產品(行動電話)1臺 廠牌：IPHONE SIM：0000000000 IMEI：000000000000000 11 電子產品(行動電話)1臺 廠牌：IPHONE SIM：0000000000 IMEI：000000000000000 12 電子產品(行動電話)1臺 廠牌：ASUS SIM：0000000000 IMEI：000000000000000、 &ZZZZ; &ZZZZ; &ZZZZ; 000000000000000 13 小包夾鏈袋4包  14 現金新臺幣203,700元 含本案販賣海洛因所得38000元